【裁判字號】    99,上訴,2488
【裁判日期】    990729
【裁判案由】    違反藥事法
【裁判全文】
臺灣高等法院刑事判決                99年度上訴字第2488號
上  訴  人
即  被  告  甲○○
上列上訴人即被告因違反藥事法案件，不服臺灣桃園地方法院99
年度審訴字第313 號，中華民國99年6 月11日第一審判決（起訴
案號：臺灣桃園地方法院檢察署98年度偵字第26474 號），提起
上訴，本院判決如下：
    主  文
上訴駁回。
    理  由
一、按不服地方法院之第一審判決而上訴者，應向管轄第二審之
    高等法院為之。上訴書狀應敘述具體理由，上訴書狀未敘述
    上訴理由者，應於上訴期間屆滿後20日內補提理由書於原審
    法院，逾期未補提者，原審法院應定期間先命補正；第二審
    法院認為上訴書狀未敘述理由或上訴有第362 條前段之情形
    者，應以判決駁回之，但其情形可以補正而未經原審法院命
    其補正者，審判長應定期間先命補正，刑事訴訟法第361 條
    、第367 條，分別定有明文。所謂上訴書狀應敘述具體理由
    ，必係依據卷內既有訴訟資料或提出新事證，指摘或表明第
    一審判決有何採證認事、用法或量刑等足以影響判決本旨之
    不當或違法，而構成應予撤銷之具體事由，始克當之（例如
    ：依憑證據法則具體指出所採證據何以不具證據能力，或依
    憑卷證資料，明確指出所為證據證明力之判斷如何違背經驗
    、論理法則）；倘僅泛言原判決認定事實錯誤、違背法令、
    量刑失之過重或輕縱，而未依上揭意旨指出具體事由，或形
    式上雖已指出具體事由，然該事由縱使屬實，亦不足以認為
    原判決有何不當或違法者（例如：對不具有調查必要性之證
    據，法院未依聲請調查亦未說明理由，或援用證據不當，但
    除去該證據仍應為同一事實之認定），皆難謂係具體理由，
    俾與第二審上訴制度旨在請求第二審法院撤銷、變更第一審
    不當或違法之判決，以實現個案救濟之立法目的相契合，並
    節制濫行上訴（最高法院 97年度臺上字第892 號判決參照）
    。是以上訴人之上訴書狀或補提之上訴理由書，雖有敘述上
    訴理由，惟並未具體敘述第一審判決有上述違法、不當情形
    ，即與未敘述具體理由無異，其所為上訴，即不符合上訴之
    法定要件。
二、經查，本件原審適用簡式審判程序，並以上訴人即被告甲○
    ○（簡稱被告）於檢察官偵訊及原審審理時之自白（參偵查
    卷第134 頁、原審卷第24頁反面、第25頁正面、第42頁反面
    、第43頁正面）、證人簡佳瑩、何立高、葉桓龍、吳玉雲分
    別於法務部調查局桃園縣調查站詢問及檢察官偵訊時之證述
    （參偵查卷第 12頁、第14頁、第20頁、第22頁、第132 頁）
    、行政院衛生署藥物食品檢驗局檢驗報告書、高雄市政府衛
    生局藥物檢查現場紀錄表、信東食品工業股份有限公司送貨
    單、行政院衛生署食品藥物管理局民國 99年4 月12日之FDA
    消字第0990017781號函（參偵查卷第18頁、第27頁反面、第
    100 頁正反面、原審卷第35頁）、如原判決附表壹證據欄所
    示之證據、扣案如原判決附表貳所示之物及臺灣桃園地方法
    院96年度審訴字第201 號判決影本等為據，認定被告前於95
    年3 、4 月間，在中國大陸上海市某處，購買禁藥一批後，
    未經核准攜帶上開購得之禁藥一批，經由桃園國際機場入境
    ，並自95年4 月底起至95年9 月8 日止，販賣上開未經核准
    擅自輸入之禁藥，嗣為警於95年9 月8 日查獲，並扣得部分
    上開禁藥一批，該次輸入禁藥及販賣禁藥之犯行，業經臺灣
    桃園地方法院以96年度審訴字第201 號判處應執行有期徒刑
    8 月確定，入監執行後，已於97年10月10日縮刑期滿執行完
    畢。詎其猶不知悔改，因上開輸入及販賣禁藥犯行為警查獲
    後，尚有部分輸入之禁藥未經扣案，明知上揭藥品含有「Si
    ldenafil及Hydroxyacetildenafil、Sildenaf ilanalogue
    」，係未經核准擅自輸入之禁藥，竟另行基於販賣禁藥之集
    合犯意，自95年10月5 日起至98年7 月7 日止，將上揭未經
    核准擅自輸入之禁藥，冠以大地回春自然錠之名稱，並以每
    顆新臺幣60元之價格，出售予如原判決附表壹所示之藥局，
    確有明知為禁藥而販賣之犯行；另說明被告販賣禁藥之行為
    ，係基於同一營利之目的，其反覆販賣之行為，以包括之一
    罪評價較為合理，依學理上「集合犯」之概念，應論以一罪
    ；並依最高法院97年度台上字第3441號判決意旨，說明被告
    前案販賣禁藥之犯行，經警於95年9 月8 日查獲，並經臺灣
    桃園地方法院以96年度審訴字第201 號判決，其反社會性已
    經顯露，對於其販賣禁藥之行為，應已有受非難之認識，被
    告又因生意失敗，有經濟壓力，遂再次販賣禁藥，業據被告
    於原審審理時供承在卷，其再為本件販賣禁藥之行為，顯係
    另行起意為之，自不得與前案販賣禁藥之犯行再以集合犯論
    ；另依本院被告前案紀錄表，說明被告於95年4 月間至95年
    9 月8 日因販賣禁藥等犯行，經原審法院以96年度審訴字第
    201 號判處應執行有期徒刑8 月確定，入監執行後，已於97
    年10月10日縮刑期滿執行完畢，被告所為販賣禁藥集合犯之
    犯行終了時間，係在98年7 月7 日，其於5 年以內，故意再
    犯本件有期徒刑以上之罪，為累犯，應依刑法第47條第1 項
    之規定加重其刑，復審酌被告犯罪之動機、目的、手段、智
    識程度、前已因販賣禁藥之犯行為警查獲，並經原審法院判
    處罪刑確定且執行完畢，竟仍貪圖近利，販賣禁藥，影響主
    管機關對藥品之管理，危害國民健康，本應重懲，惟念及犯
    後坦承犯行，態度尚可等一切情狀，量處有期徒刑8 月，另
    說明扣案如原判決附表貳所示之物，為被告所有備供販賣所
    用之物，業據被告於警詢時坦承不諱，應依刑法第 38條第1
    項第2 款規定宣告沒收，至扣案之高屏區經銷點1 冊、報關
    紀錄7 張、日記帳1 冊、聯邦銀行健行分行吳莉蓁存摺1 本
    、媚麗纖姿威爾柔、美之茶等物，或非被告所有，或非供本
    件販賣禁藥犯行所用，爰均不予宣告沒收等情，均已詳敘其
    所憑證據、認定理由及量刑依據，從形式上觀察並無任何採
    證認事、用法或量刑之不當或違法。被告收受判決後提起本
    件第二審上訴，其上訴理由僅謂因家庭需要，請裁准易科罰
    金云云。惟按犯最重本刑為5 年以下有期徒刑以下之刑之罪
    ，而受6 月以下有期徒刑或拘役之宣告者，得以新臺幣1 千
    元、2千元或3千元折算1日，易科罰金，刑法第41條第1項前
    段定有明文。本件被告所為，係犯藥事法第 83條第1項之明
    知為禁藥而販賣罪，其法定本刑為 7年以下有期徒刑，且被
    告於本件係成立累犯，經原審量處有期徒刑 8月在案，與上
    開規定之要件並不相符，不得為易科罰金之諭知。被告置前
    開規定於不顧，徒憑己意，任意請求給予易科罰金，自非具
    體理由。被告上訴意旨所述純屬其個人主觀上對法院易科罰
    金之期盼，尚不足以影響原判決之本旨，其所執上訴理由，
    顯非依據卷內既有訴訟資料或提出新事證，指摘或表明第一
    審判決有何採證認事、用法或量刑等足以影響判決本旨之不
    當或違法，而構成應予撤銷之具體事由。揆諸上開規定及說
    明，本件上訴顯無具體理由而不合法定程式，應予駁回，並
    不經言詞辯論為之。
三、據上論斷，應依刑事訴訟法第367 條前段、第372 條，判決
    如主文。
中    華    民    國    99    年    7     月    29    日
                  刑事第十九庭  審判長法  官 鄧振球
                                      法  官 彭幸鳴
                                      法  官 潘翠雪
以上正本證明與原本無異。
如不服本判決，應於收受送達後10日內向本院提出上訴書狀，其
未敘述上訴之理由者並得於提起上訴後10日內向本院補提理由書
（均須按他造當事人之人數附繕本）「切勿逕送上級法院」。
                                      書記官 朱家賢
中    華    民    國    99    年    8     月    2     日

司法院資訊處製作；財團法人民間司法改革基金會備份。
